臺灣彰化地方法院刑事判決　　　　　　　　　　　　九十二年度易字第一八四號
　　公　訴　人　臺灣彰化地方法院檢察署檢察官
　　被　　　告　乙○○
　　選任辯護人　李振祥律師
右列被告因恐嚇取財等案件，經檢察官提起公訴（九十二年度偵字第五一一三號、九
十二年度偵字第六四五七號）及移
院判決如左：
    主      文
乙○○共同連續意圖為自己不法之所有，以恐嚇使人將本人之物交付，累犯，處有期
徒刑貳年捌月。
扣案如附表二所示之物均沒收。
    事      實
一、乙○○前曾犯竊盜案件，經臺灣臺中地方法院於民國八十八年四月十二日以八十
    八年度易字第五五八號刑事判決判處有期徒刑一年十月確定，入監執行後，於八
    十九年十月一日執行完畢，猶未悔改，仍與丁○○（檢察官另函請臺灣高等法院
    台中分院併案審理，惟已為該院退回併辦之案件）、綽號『小陳』不詳姓名之成
    年人共同基於意圖為自己不法所有之概括犯意，組成竊車勒贖集團，由丁○○、
    『小陳』等人負責竊取汽車及向車主恐嚇取財事宜，再由乙○○、丁○○二人輪
    流提領贓款。丁○○、『小陳』於附表一所示時間、地點，竊取甲○○等人所有
    自用小客車後，將車駛至他處藏匿，並搜尋車主之聯絡電話，再於附表一所示時
    間，向甲○○等車主恐嚇謂：將新台幣（下同）二萬元至八萬元不等之金額，匯
    入華南商業銀行股份有限公司（以下簡稱華南銀行）大里分行戶名：俞靜宜，帳
    號：000000000000000號之帳戶內，否則將無法取回車子或將把
    車子加以解體等語，造成甲○○等人心生畏懼，而依指示付款（惟己○○部分，
    則係乙○○親自以丁○○所有交付其使用之西門子手機【序號00000000
    0000000】搭配0000000000門號【該門號登記使用人係陳淑真
    】打電話恐嚇），乙○○或丁○○二人則輪流持著上揭帳戶之提款卡，再由乙○○戴著其所有之藍色棒球帽前往各地銀行之自動櫃員機提領贓款，提款所得則朋
    分花用盡罄（事後乙○○於九十一年底將上揭帳戶之存簿及提款卡以不明價格出
    售與寅○○）。嗣經己○○報警後，為警循線追查，並於九十二年六月二十五日
    十七時許，持本院所簽發搜索票，至彰化縣花壇鄉長沙村禾田巷五一五號乙○○
    之住處執行搜索，並扣得上開之藍色棒球帽乙頂，進而在同縣、鄉○○路二九八
    號檳榔攤內取出乙○○交付鄭文清使用上開西門子手機（序號00000000
    0000000）一支，始查知上情。
二、案經彰化縣警察局移送臺灣彰化地方法院檢察署檢察官偵查起訴及移送併案審理
    。
    理      由
一、訊據被告矢口否認於前揭時、地與丁○○、『小陳』共犯竊盜及恐嚇取財之犯行
    ，辯稱：伊在警詢中受警察脅迫，因警察告訴我說：他們握有我本案犯罪之證據
    ，所以我才會承認。實際上並未出售俞靜宜之帳戶與寅○○，伊並未共犯竊盜及
    恐嚇取財犯行云云。經查：
（一）按被告之自白，非出於強暴、脅迫、利誘、詐欺、疲勞訊問、違法羈押或其他
      不正之方法，且與事實相符者，得為證據。此刑事訴訟法第一百五十六條第一
      項定有明文。被告之自白固不得作為認定犯罪之唯一證據，而須以補強證據證
      明其確與事實相符，然茲所謂之補強證據，並非以證明犯罪構成要件之全部事
      實為必要，倘其得以佐證自白之犯罪非屬虛構，能予保障所自白事實之真實性
      ，即已充分。又得據以佐證者，雖非直接可以推斷該被告之實施犯罪，但以此
      項證據與被告之自白為綜合判斷，若足以認定犯罪事實者，仍不得謂其非屬補
      強證據。訊據證人即承辦偵查員卯○○於本院證述：「當時我們是說，我們瞭
      解他犯罪的行為，希望被告能夠承認。當時我們不敢說握有被告犯罪證據。」
      等語，辯護人李振祥律師亦於本院陳明：當時在場，亦未見承辦警員「行動上
      面並沒有刑求」等語，均未見警方人員有何出於強暴、脅迫、利誘、詐欺或其
      他不正之方法，取得被告於警詢中之自白，況依被告所辯，向伊表明握有本案
      犯罪之證據等語，亦非屬不正之方法，此部分業據本院合議庭於審理中認為被
      告於警詢中之自白，有證據能力，被告此部分之辯解不足採信，先此敘明。
（二）次查，前揭時、地竊盜及恐嚇取財之事實，分據被害人戊○○及證人即被害人
      辛○○之妻丙○○於於警詢中、暨證人即被害人甲○○、己○○、癸○○、子
      ○○先後於警詢及本院審理中證述甚詳。而被告於警詢、偵查亦坦承：從九十
      一年十月起開始使用華南銀行大里分行俞靜宜帳戶之提款卡提領恐嚇取財所得
      之贓款，丁○○有告訴伊，他與「小陳」一起去竊車勒贖，伊只負責領錢，伊
      並持其所有之序號：000000000000000西門子手機以0000
      000000門號（該門號登記使用人係陳淑真）電話恐嚇被害人己○○交付
      贖款，共分得贓款十萬元，確有頭戴扣案之藍色棒球帽乙頂，為同案被告丁○○領取贓款等事實（分見警卷、九十二年度偵字第五一一三號偵查卷第十五至
      十七頁、四十至四二頁、六一至六七頁、八六頁背面、八七頁）。按共同正犯
      之成立，祇須具有犯意之聯絡，行為之分擔為已足，並不以每一階段犯行均經
      參與為必要。本件被告於警詢及偵查中對於上開竊盜及恐嚇取財等事實，均供
      稱上開情節，是被告雖未曾下手實施竊盜行為，但對於共犯丁○○及綽號『小
      陳』不詳姓名之成年人所犯附表一編號一、三、四、五、六之竊盜及恐嚇取財
      犯行，已有合意，仍應成立共同正犯。
（三）另警方在彰化縣花壇鄉○○路二九八號檳榔攤起獲之西門子牌手機一支（序號
      ：000000000000000號），係被告於九十二年四月二十七日左
      右交付與鄭文欽使用，該手機曾以0000000000門號於九十一年十月
      二十五、二十六、二十八日打電話至被害人己○○所持用000000000
      0行動電話恐嚇交付贖款一節，業據證人鄭文欽於警詢中及證人己○○於警詢
      及本院審理中證述甚明，核與被告於警詢中之供述相符，於本院審理中亦自承
      曾交付該手機與鄭文欽，此外，又有0000000000行動電話通話紀錄
      可資佐證，此部分之事實，亦堪認定。此外，復有上揭華南商業銀行上開帳戶
      之存款往來明細表乙張、被害人之自動化服務機跨行轉帳交易明細資料、跨行
      匯款交易明細資料、車輛失竊資料查詢報表五紙及扣案之藍色棒球帽乙頂、序
      號：000000000000000西門子手機一支足供佐證。被告辯稱未
      犯竊盜及恐嚇取財犯行云云，核屬事後卸責之詞，不足憑信，本件事證明確，
      其竊盜及恐嚇取財犯行均堪以認定。
（四）另案被告張旗杉及寅○○均於警詢中供承：「於九十二年元月七日左右，交付
      贖款地點為虎尾鎮○○路惠來派出所附近，由我與「阿明」（指寅○○）共同
      竊取乙部馬自達車輛（車主洪秋木，車牌號碼：Ｊ六─九一四二）；九十二年
      元月十五日左右，在西螺鎮振興里靠近果菜市場附近，我與「阿明」共同竊取
      乙部日產牌之車輛（車主賴惠雯，車牌號碼：八Ｎ─三九七０）；九十二年元
      月十六日左右時間為一時至二時左右，在林內鄉○○村○○路（詳細地點我忘
      記了），我與「阿明」共同竊取乙部國瑞牌車輛（車主高張月雲，車牌號碼：
      九Ｒ─五八０六）；九十二年元月二十日左右，時間一樣為一時至二時許，在
      古坑鄉○○村○○路（詳細地點不詳），我與「阿明」共同竊取乙部國瑞牌車
      輛（車主高張月雲，車牌號碼：ＤＶ─五八三五）；九十二年元月二十一日左
      右一至二時許，在斗六市○○路麥當勞速食店附近，我與「阿明」共同竊取乙
      部福特牌車輛（車主張芯紜，車牌號碼：Ｃ二─二六九一）」等語（分見九十
      二年度偵字第五一一三號偵查卷第五四、五五頁、丑○九十二年度聲字第七四
      號卷第十六、十七頁），可知另案被告張旗杉及寅○○二人所犯之竊盜及恐嚇
      取財犯行，與被告所犯之竊盜及恐嚇取財犯行之時間，並未重疊；且另案被告
      寅○○於警詢中亦供承：向乙○○購買華南銀行大里分行，戶名：俞靜宜，帳
      號：000000000000000號之帳戶，已經忘記多少價格購得等語
      （見丑○九十二年度聲字第七四號卷第十至十七頁），核與被告於警詢中自白
      ：大約於九十一年尾在台中附近賣給寅○○，價格多少已忘記等語相符，足見
      辯護人辯護稱：如附表一所示之款項係另案被告張旗杉及寅○○二人自俞靜宜
      上開帳戶領取云云，尚有誤會。
（五）證人甲○○、己○○、癸○○、子○○等人於本院均證述失竊及恐嚇取財情節
      甚明，按刑法第三百四十六條第一項恐嚇取財罪之成立，係以行為人具有不法
      所有之意圖，以將來之惡害通知，或以現實之危害相加而未達於不能抗拒之程
      度，使被害人交付財物為犯罪構成要件。被害人甲○○、己○○、癸○○、子
      ○○等人所（持）有之自小客車，已為被告等人所竊取、持有，於被害人之心
      理，必然擔心無法取回遭竊之車子，被告等人又打電話要求贖金，並通知被害
      人未交付贖金，將無法取回車子或將把車子加以解體等，將來之惡害通知，或
      現實之危害，而均未達於不能抗拒之程度，實已造成甲○○等人心生畏懼，因
      而依指示付款，所為已構成恐嚇取財犯行，辯護人辯護稱：被害人之匯入贖金
      ，並非出於歹徒之恐嚇，而係為取回車子，未構成恐嚇取財犯行云云，亦有誤
      會。
二、核被告乙○○所為，係犯刑法第三百二十條第一項之竊盜罪、同法第三百四十六
    條第一項及第三項之恐嚇取財既、未遂罪。被告乙○○與丁○○、『小陳』共同
    基於犯意聯絡及行為分擔，為共同正犯。被告乙○○先後多次竊盜、恐嚇取財犯
    行，時間緊接，所犯構成要件均相同，顯係各基於概括犯意反覆為之，應依連續
    犯規定分別論以竊盜、恐嚇取財既遂之一罪，並皆加重其刑。所犯上開二罪間，
    有方法結果之牽連關係，另依刑法第五十五條之規定，從一重之恐嚇取財罪處斷
    。被告曾因竊盜案件，經臺灣臺中地方法院於八十八年四月十二日以八十八年度
    易字第五五八號刑事判決判處有期徒刑一年十月確定，於八十九年十月一日執行
    完畢，有卷附臺灣高等法院被告全國前案紀錄表、台灣彰化地方法院檢察署刑案
    資料查註紀錄表可憑，其受有期徒刑之執行完畢，五年內再犯本件有期徒刑以上
    之罪，為累犯，依刑法第四十七條規定遞加重其刑。公訴人起訴事實雖未敘及被
    告如附表一編號二所示之竊盜及恐嚇取財之事實，然部分之事實分別與公訴人起
    訴之竊盜及恐嚇取財犯罪事實具有連續犯之裁判上一罪之關係，為起訴效力所及
    ，本院自應併予審究。爰審酌被告犯罪之動機、方法、手段、所生危害暨犯後態
    度等一切情狀，量處如主文所示之刑，以示懲儆。至於扣案如附表二所示之物，
    為被告所有供犯罪所用之物，應依刑法第三十八條第一項第二款沒收。至於附表
    三所示之物，查無證據足資證明係供犯罪所用之物，無從沒收，附此敘明。又華
    南銀行大里分行，戶名：俞靜宜，帳號：000000000000000號帳
    戶存摺及提款卡，業已出售另案被告寅○○，尚無於本案沒收之餘地，並此敘明
    。
據上論斷，應依刑事訴訟法第二百九十九條第一項前段，刑法第二十八條、第五十六
條、第三百二十條第一項、第三百四十六條第一項、第五十五條、第四十七條、第三
十八條第一項第二款，罰金罰鍰提高標準條例第一條前段，判決如主文。
本案經檢察官林鈴淑到庭執行職務。
中      華      民      國    九十三    年      三      月    二十四    日
                                    臺灣彰化地方法院刑事第二庭
                                        審判長法官  李  水  源
                                        法      官  李  雅  俐
                                        法      官  黃  齡  玉
右正本證明與原本無異。
如不服本判決，應於送達後十日內向本院提出上訴狀(須附繕本)。
告訴人或被害人對於判決如有不服具備理由請求檢察官上訴者，其上訴期間之計算係
以檢察官收受判決正本之日期為準。
                                        法院書記官  廖  建  興
中      華      民      國    九十三    年      五      月      七      日
附錄本案論罪科刑法條全文
刑法第三百二十條
(普通竊盜罪、竊佔罪)
意圖為自己或第三人不法之所有，而竊取他人之動產者，為竊盜罪，處五年以下有期
徒刑、拘役或五百元以下罰金。
意圖為自己或第三人不法之利益，而竊佔他人之不動產者，依前項之規定處斷。
前二項之未遂犯罰之。
刑法第三百四十六條
(單純恐嚇罪)
意圖為自己或第三人不法之所有，以恐嚇使人將本人或第三人之物交付者
，處六月以上五年以下有期徒刑，得併科一千元以下罰金。
以前項方法得財產上不法之利益，或使第三人得之者，亦同。
前二項之未遂犯罰之。
附表一：
┌─┬─┬──────────────────┬─────────────┐
│編│被│    竊      盜      事      實      │        恐嚇取財罪        │
│  │害├───┬─────────┬────┼─────────┬───┤
│號│人│時  間│ 地            點 │車    號│恐嚇時間及客體    │贖  金│
├─┼─┼───┼─────────┼────┼─────────┼───┤
│  │王│九十一│台中市○區○○路與│ＭＷ─一│九十一年十月十六日│二萬元│
│一│百│年十月│忠勤路口          │二八三號│十時許向甲○○恐嚇│（得手│
│  │祿│十三日│                  │        │。                │）    │
│  │  │八時許│                  │        │                  │      │
├─┼─┼───┼─────────┼────┼─────────┼───┤
│  │周│九十一│台中市○○○路一五│Ｘ七─一│九十一年十月二十五│五萬元│
│二│秀│年十月│五之一號前失竊    │四九○號│日二十時五十六分四│（得手│
│  │月│二十四│                  │        │六秒起、二十六日及│）    │
│  │  │十五時│                  │        │二十八日向庚○○之│      │
│  │  │許    │                  │        │子己○○（該車平日│      │
│  │  │      │                  │        │供己○○使用）。  │      │
├─┼─┼───┼─────────┼────┼─────────┼───┤
│  │林│九十一│台中市○○路○段與│Ｘ九─九│九十一年十一月六日│五萬元│
│三│順│年十一│中興路之交岔路口  │三四八號│十一時許向丙○○之│（得手│
│  │豐│月六日│                  │        │丈夫辛○○恐嚇。  │）    │
│  │  │八時許│                  │        │                  │      │
├─┼─┼───┼─────────┼────┼─────────┼───┤
│  │許│九十一│台中市○○○街四八│六Ｌ─八│九十一年十一月六日│三萬元│
│四│光│年十一│號前              │二三六號│十時許向癸○○恐嚇│（未得│
│  │明│月七日│                  │        │。                │手）  │
│  │  │五時許│                  │        │                  │      │
├─┼─┼───┼─────────┼────┼─────────┼───┤
│  │吳│九十一│台中市○區○○路三│二Ｋ─○│九十一年十一月八日│五萬五│
│五│耀│年十一│段五○號前        │二六八號│十一時許向戊○○（│千元  │
│  │欽│月八日│                  │        │登記在友人陳布儒名│（得手│
│  │  │九時許│                  │        │下）恐嚇。        │）    │
├─┼─┼───┼─────────┼────┼─────────┼───┤
│  │林│九十一│台中市○○○路與忠│Ｙ五─八│九十一年十一月十三│八萬元│
│六│碧│年十一│明南路口          │八八二號│日十二時許向壬○○│（得手│
│  │娥│月十三│                  │        │之丈夫子○○恐嚇。│）    │
│  │  │日十一│                  │        │                  │      │
│  │  │時許  │                  │        │                  │      │
└─┴─┴───┴─────────┴────┴─────────┴───┘
附表二：
┌──┬──────────────────┬─────┬───┐
│編號│沒      收      物      品          │所  有  人│數  量│
├──┼──────────────────┼─────┼───┤
│一  │藍色棒球帽                          │乙○○    │一  頂│
├──┼──────────────────┼─────┼───┤
│二  │西門子手機（序號：000000000000000） │丁○○    │一  支│
└──┴──────────────────┴─────┴───┘
附表三：
┌──┬──────────────────────┬─────┬───┐
│編號│勿  庸  沒  收  之  物  品                  │所  有  人│數  量│
├──┼──────────────────────┼─────┼───┤
│一  │Ｔ字型扳手                                  │丁○○    │一  支│
├──┼──────────────────────┼─────┼───┤
│二  │活動扳手                                    │丁○○    │一  支│
├──┼──────────────────────┼─────┼───┤
│三  │諾基亞８２１０手機（藍白色，內附台灣大哥大  │丁○○    │一  支│
│    │SIＺ0000 00 0000000卡）                      │          │      │
├──┼──────────────────────┼─────┼───┤
│四  │諾基亞８２５０手機（咖啡色，門號0000000000）│乙○○    │一  支│
├──┼──────────────────────┼─────┼───┤
│五  │周平凡律師收費收據                          │乙○○    │一  張│
├──┼──────────────────────┼─────┼───┤
│六  │和信關懷卡                                  │乙○○    │一  張│
└──┴──────────────────────┴─────┴───┘
